臺灣新北地方法院民事裁定
111年度消債清字第32號
聲  請  人  
即  債務人  黃祥哲
代  理  人  王彥廸律師（法扶律師）
相  對  人  
即  債權人  聯邦商業銀行股份有限公司

法定代理人  林鴻聯
相  對  人  
即  債權人  台新國際商業銀行股份有限公司

法定代理人  尚瑞強
相  對  人  
即  債權人  花旗(台灣)商業銀行股份有限公司


法定代理人  莫兆鴻
相  對  人  
即  債權人  滙豐(台灣)商業銀行股份有限公司

法定代理人  麥康裕
相  對  人  
即  債權人  遠東國際商業銀行股份有限公司

法定代理人  侯金英

相  對  人  
即  債權人  萬榮行銷股份有限公司

法定代理人  呂豫文
相  對  人  
即  債權人  富邦資產管理股份有限公司

法定代理人  洪主民
相  對  人  
即  債權人  台新資產管理股份有限公司

法定代理人  吳統雄
相  對  人  
即  債權人  元大國際資產管理股份有限公司

法定代理人  宋耀明
上列當事人依消費者債務清理條例聲請清算，本院裁定如下：
    主  文
聲請人甲○○自中華民國一一一年九月二十二日上午十時起開始清
算程序，並同時終止清算程序。
    理  由
一、按債務人不能清償債務或有不能清償之虞者，得依消費者債
    務清理條例所定更生或清算程序，清理其債務。債務人於法
    院裁定開始更生程序或許可和解或宣告破產前，得向法院聲
    請清算。法院開始清算程序之裁定，應載明其年、月、日、
    時，並即時發生效力。債務人之財產不敷清償清算程序之費
    用時，法院應裁定開始清算程序，並同時終止清算程序。消
    費者債務清理條例（下稱消債條例）第3 條、第80條前段、
    第83條第1 項、第85條第1 項定有明文。
二、本件聲請意旨略以：其名下沒有任何財產，債務總金額新臺
    幣（下同）2,652,425 元，有不能清償債務之情事，消債條
    例施行後，經向住、居所地之法院聲請債務清理之調解，惟
    因故調解不成立，聲請人既經前置調解不成立，未經法院裁
    定開始更生程序或許可和解或宣告破產在案，依法自得聲請
    清算程序，懇請裁定開始清算等語。
三、經查：
  ㈠聲請人於消債條例施行後，曾向住、居所地之法院聲請調解
    不成立，有調解不成立證明書在卷可稽，並經職權調取本院
    110 年度司消債調字第987 號卷宗核閱屬實。是以，聲請人
    經前置調解不成立，復未經法院裁定開始更生程序或許可和
    解或宣告破產，則聲請人所為本件清算聲請可否准許，所應
    審究者即為聲請人現況是否確實具有「不能清償債務或有不
    能清償之虞」之情事而定。
　㈡查聲請人聲請清算程序，表示名下沒有財產，因長期罹患憂
    鬱症，無法穩定工作，僅能由母親及姪子黃○接濟生活費用
    ，每月約15,000元左右，最後一份工作是在姪子開設之豐曜
    國際有限公司打零工，負責處理雜事像是派報員的定位，每
    月支出醫療300 至400 元、車資300 元、食物1,000 元、扶
    養費10,000元等情，業據提出全國財產稅總歸戶財產查詢清
    單、美麗心成人兒童精神科診所診斷證明書、門診收據、本
    院和解筆錄、戶籍謄本等件為證，並經聲請人於調查期日到
    庭說明，堪信其所稱收支狀況之情節為真，應為可採。準此
    ，衡以聲請人名下並無恆產，尚須負擔未成年子女之扶養費
    ，復評估其每月收入及支出狀況，較之被請求清償之債務總
    額，客觀上應可預見係處於通常且繼續不能清償之狀態，自
    合於「不能清償債務或有不能清償之虞」之要件。
　㈢從而，聲請人聲請本件清算程序，主張有不能清償債務之情
    事，堪足採信。
四、據上論結，本件聲請人聲請清算程序，於衡酌其經濟狀況後
    ，符合有不能清償債務之情事，復查無消債條例第6 條第3 
    項、第8 條或第82條第2 項所定應駁回清算聲請之事由存在
    ，自應予准許；再參酌卷內聲請人之財產及收入狀況說明書
    、全國財產稅總歸戶財產查詢清單，考量清算亦需清算程序
    費用，進行清算程序非有利於債權人及債務人，爰依首開條
    文規定，裁定開始清算程序，並同時終止清算程序，裁定如
    主文。
中　　華　　民　　國　　111 　年　   9    月　　 22   日
                  民事第六庭  法  官  宋家瑋
上為正本係照原本作成。
開始清算程序之裁定不得抗告，如不服同時終止清算程序之裁定
，應於裁定送達後10日內，以書狀向本院提出抗告，並繳納抗告
費新臺幣1,000元。
本裁定已於111年9月22日上午10時整時公告。
中　　華　　民　　國　　111　 年　　 9    月　　 22   日
                              書記官　張韶安